【裁判字號】    92,訴,1611
【裁判日期】    920828
【裁判案由】    毒品危害防制條例
【裁判全文】
臺灣高雄地方法院刑事判決                        九十二年度訴字第一六一一號
    公  訴  人  臺灣高雄地方法院檢察署檢察官
    被      告  甲○○
    指定辯護人  本院公設辯護人  乙○○
右列被告因違反毒品危害防制條例案件，經檢察官提起公訴（九十二年度偵字第八八
五五號），本院判決如左：
    主  文
甲○○販賣第三級毒品，處有期徒刑伍年陸月。扣案之第三級毒品ＫＥＴＡＭＩＮＥ
包（合計驗前毛重壹佰貳拾貳點壹公克、驗後毛重壹佰貳拾壹點肆公克）、殘留第
一級毒品海洛因之夾鏈袋壹個，均沒收銷燬；扣案之空夾鏈袋壹佰貳拾陸個、空膠囊
佰顆及電子秤壹台，均沒收。
    事  實
一、甲○○基於意圖營利而販賣第三級毒品ＫＥＴＡＭＩＮＥ（下譯愷他命）之犯意
    ，於民國九十二年一月間某日，在高雄市苓雅區○○○路一四０號「侏儸紀舞廳
    」內，以新臺幣（下同）六千元之代價，向姓名年籍不詳、綽號「阿良」之成年
    男子，販入第三級毒品愷他命三包（合計驗前毛重一百二十二點一公克、驗後毛
    重一百二十一點四公克），並將上開供販賣用之第三級毒品愷他命放置於其駕駛
    之車號ＺＩ－六四三０號自小客車內，欲伺機兜售販賣予不特定人嗣於同年四月
    二十四日凌晨三時五十分許，在高雄市○○區○○路與復興路口，為警於上開自
    小客車內查獲上開甲○○販入預備供出售之第三級毒品愷他命三包（合計驗前毛
    重一百二十二點一公克、驗後毛重一百二十一點四公克），及其所有預備供填裝
    第三級毒品愷他命之空夾鏈袋一百二十六個、空膠囊三百個、電子磅秤一台，與
    殘留第一級毒品海洛因之夾鏈袋一個。
二、案經高雄市政府警察局苓雅分局移送臺灣高雄地方法院檢察署檢察官偵查起訴。
    理  由
一、訊據被告甲○○固供承有右揭時、地，駕駛其所有前開自用小客車為警查獲，並
    於車內扣得其所有之第三級毒品愷他命及如事實欄所示之物等情不諱，惟矢口否
    認有何販賣犯行，辯稱：我沒有販賣毒品愷他命，扣案之第三級毒品及其餘物品
    均是我買來自己要吸食用的，警、偵訊時因為害怕所以才承認，在法院九十二年
    七月二十二日、同年八月十三日訊問時所言，亦是為了要交保才承認云云。惟查
    ：
  (一)前開於九十二年一月間，在上址「侏儸紀舞廳」內，以六千元之代價，向姓名年
    籍不詳、綽號「阿良」之成年男子販入第三級毒品愷他命三包，欲伺機販賣予不
    特定人，嗣為警於其駕駛之前開自用小客車上查獲供販賣用之第三級毒品愷他命
    及其餘如事實欄所示預備供販賣分裝用之空夾鏈袋、空膠囊、電子秤等事實，迭
    據被告於警訊、偵查初訊及本院九十二年七月二十二日、同年八月十三日訊問時
    供承明確（警卷第二頁、偵查卷第五頁背面、本院卷二七、二八頁），並有如事
    實欄所示物品扣案可資佐證。而扣案之粉末三包經送檢驗結果，認屬第三級毒品
    愷他命（合計驗前毛重一百二十二點一公克、驗後毛重一百二十一點四公克），
    亦有高雄醫學大學附設中和紀念醫院檢驗報告在卷可稽（本院卷三四頁）。
  (二)被告於本院審理時辯稱：扣案毒品及物品均是我買來自己吸食要用的，警、偵訊
    時我因害怕才承認有販賣，法院調查時亦是為了交保才如此說云云，惟被告已於
    偵查及本院歷次調查時迭次堅稱：我本身沒有施用任何毒品等語在卷（偵查卷第
    五頁背面、本院卷第十一、二六、二七頁），且其為警查獲當日所採尿液經送檢
    驗結果，亦呈現未曾施用毒品之陰性反應，有高雄市立凱旋醫院煙毒尿液檢驗成
    績書附卷可按（本院卷第三十頁），參以被告並無任何施用毒品之前科紀錄，亦
    有臺灣高等法院被告全國前案紀錄表及臺灣高雄地方法院檢察署刑案資料查註紀
    錄表各一份在卷可稽，足徵被告本身確無施用毒品之習慣，再被告持有之扣案第
    三級毒品愷他命，驗前毛重高達一百二十二點一公克，已如前述，復持有供分裝
    用之空膠囊三百顆、夾鏈袋一百二十六個、電子磅秤等物，與一般單純施用者所
    購之毒品數量及施用工具，均有顯著差別，是被告嗣後改稱：扣案之毒品均係買
    來供自己吸食云云，並無可採。又被告於本院九十二年六月二十三日調查時已自
    承：並未遭警察刑求等語明確（本院卷第十頁），而觀之被告前開於警、偵查及
    本院調查時供稱其購入毒品之時間、地點、對象、價格及目的等細節，均陳述甚
    詳，且互核相符，況被告係智識正常之成人，對於販賣毒品罪刑之重當無不知，
    倘非確有其事，絕無僅因害怕或請求交保，即編造販賣毒品情事之理，被告上開
    自白既具任意性及憑信性，與事實相符，自堪採憑。
  (三)綜上，被告事後翻異前供，於本院審理時辯稱：扣案毒品係購入供己施用，非供
    販賣而購入云云，純係避就卸責之詞，難以採信。事證明確，被告前揭犯行，堪
    予認定。
二、按愷他命係第三級毒品，毒品危害防制條例第二條第二項第三款規定甚明。次按
    販賣毒品行為，並不以販入之後復行賣出為要件，祇要以營利為目的，將毒品販
    入或賣出，有一於此，其犯罪即為完成，僅於意圖營利而販入以外之其他原因而
    持有毒品後，嗣始另行起意販賣，而尚未著手於販售之情形，始有意圖販賣而持
    有毒品罪之適用（最高法院九十年度台上字第二０四六、七七八二號判決意旨參
    照）。是核被告上開基於營利意圖而販入第三級毒品愷他命，所為係犯毒品危害
    防制條例第四條第三項販賣第三級毒品罪。公訴人認被告所為係犯同條例第五條
    第三項之意圖販賣而持有第三級毒品罪，容有未洽，惟基本社會事實同一，本院
    爰變更起訴法條，並予審理。又被告販入毒品後持有毒品，其持有之低度行為應
    為販賣之高度行為所吸收，不另論罪。爰審酌被告固無前科紀錄，有台灣高等法
    院被告全國前案紀錄表及臺灣高雄地方法院檢察署刑案資料查註紀錄表各一份附
    卷可按，然此次基於營利之意圖販入第三級毒品愷他命，欲伺機出售予他人，有
    戕害他人身心之虞，助長毒品之氾濫，本不宜寬待，惟念其尚未賣出，及犯後雖
    執詞辯解，態度尚佳等一切情狀，量處如主文所示之刑，以資懲儆。扣案之愷他
    命三包（合計驗前毛重一百二十二點一公克、驗前毛重一百二十一點四公克），
    係屬第三級毒品，有前開檢驗報告附卷可按，應依毒品危害防制條例第十八條第
    一項前段之規定，宣告沒收併銷燬（包裝袋因不能析離，併予宣告沒收銷燬）。
    至扣案之夾鏈袋一只確殘留有第一級毒品海洛因成分，亦有前開檢驗報告附卷可
    按，雖與被告本件犯行無關，惟毒品係屬違禁物，本得單獨宣告沒收，檢察官既
    已一併聲請沒收，爰亦依毒品危害防制條例第十八條第一項前段之規定，宣告沒
    收併銷燬。又扣案之空夾鏈袋一百二十六個、空膠囊三百顆及電子秤一台，均屬
    被告所有且預備供本件販賣毒品所用之物，已據被告於警訊中供明在卷（警卷第
    二頁），均應依刑法第三十八條第一項第二款之規定宣告沒收。
據上論斷，應依刑事訴訟法第二百九十九條第一項前段、第三百條，毒品危害防制條
例第四條第三項、第十八條第一項前段，刑法第十一條前段、第三十八條第一項第二
款，判決如主文。
本案經檢察官王柏敦到庭執行職務。
中      華      民      國    九十二    年      八      月    廿八      日
                              臺灣高雄地方法院刑事第十三庭
                                      審判長法  官  張世賢
                                            法  官  周玉群
                                            法  官  林韋岑
右正本證明與原本無異。
如不服本判決，應於判決送達後十日內，向本院提出上訴狀。
                                            書記官  林慧君
中    華    民    國      九十二      年      八   月      二十九      日
【附錄本判決論罪科刑法條】
毒品危害防制條例第四條第三項：
  製造、運輸、販賣第三級毒品者，處五年以上有期徒刑，得併科新台幣五百萬元以
  下罰金。


司法院資訊處製作；財團法人民間司法改革基金會備份。
